臺灣新北地方法院民事判決
111年度簡上字第53號
上  訴  人  王懷擇  
被上訴人    呂英俊  
訴訟代理人  洪裕鈞  
上列當事人間請求侵權行為損害賠償事件，上訴人對於中華民國
110年11月26日本院板橋簡易庭110年板簡字第2001號第一審判決
提起上訴，經本院於111年7月20日言詞辯論終結，判決如下：
    主  文
原判決就駁回後開第二項之訴部分及訴訟費用（除確定部分外）
之裁判均廢棄。
被上訴人應再給付上訴人新臺幣參萬玖仟伍佰捌拾捌元，及自民
國110年5月19日起至清償日止，按年息百分之五計算之利息。
第一審（除確定部分外）及第二審訴訟費用由被上訴人負擔。
    事實及理由
一、上訴人於原審起訴主張：
    被上訴人於民國109年7月23日13時30分許，駕駛車牌號碼00
    0-0000號自用小客貨車，沿新北市永和區仁愛路往保福路方
    向行駛，並於仁愛路141巷前迴轉，詎被上訴人車輛迴轉至
    仁愛路137號前，竟疏未注意，不慎撞擊臨停在上開地點、
    由上訴人所駕駛之車牌號碼000-00號營業用大貨車車身右側
    ，並撞擊上訴人放置在旁卸貨使用之台車，致台車再撞擊上
    訴人，致上訴人受有右側髖部挫傷、右側小腿挫傷、下背和
    骨盆挫傷及多處擦傷等傷害。上訴人因而受有醫療費用新臺
    幣（下同）4,868元之損失，及受傷期間不能工作，受有96,
    720元薪資損失。爰依侵權行為損害賠償之法律關係提起本
    訴，並聲明：被上訴人應給付上訴人101,588元，及自起訴
    狀繕本送達翌日起至清償日止，按週年利率百分之五計算之
    利息；並願供擔保，請准宣告假執行；訴訟費用由被上訴人
    負擔。
二、被上訴人於原審抗辯：對於侵權行為之事實不爭執，惟爭執
    損害賠償項目及金額，關於不能工作之損失超過14天部分，
    上訴人應負舉證責任等語。
三、原審判決認被上訴人應給付上訴人34,720元，及自110年5月
    19日起至清償日止，按週年利率百分之五計算之利息；上訴
    人其餘之訴駁回；訴訟費用1,110元，其中433元由被上訴人
    負擔，餘由上訴人負擔。上訴人就原判決駁回其請求39,588
    元及利息部分提起上訴，並主張：
　㈠依所提之兩份診斷證明書，已記載上訴人應休養共計28天，
    上訴人亦因此未能工作，原決僅判決14天之工作損失，而上
    訴人每日損失之工作薪資為2,480元，故除原審判決給付之3
    4,720元外，上訴人另有14天之薪資損失34,720元。又原審
    判決主文所列之給付金額，未將上訴人請求之醫療費用4,86
    8元計入。是上訴人依侵權行為相關規定，請求被上訴人應
    再賠償14天之工作損失34,720元及醫療費用4,868元，共計3
    9,588元（計算式：2,480×14＋4,868＝39,588元）。並聲明：
　⒈原判決關於駁回上訴人後開第二項請求部分及該部分訴訟費
    用之裁判均廢棄。
　⒉被上訴人應再給付上訴人39,588元，及自110年5月19日起至
    清償日止，按年息百分之五計算之利息。
　⒊第一、二審訴訟費用均由被上訴人負擔。　
  ㈡被上訴人則抗辯：
    醫生記載的修養天數為14天，上訴人請求之內容與證據不符
    等語。並聲明：上訴駁回。　
四、被上訴人對於其於109年7月23日13時30分許，駕駛車牌號碼
    000-0000號自用小客貨車，沿新北市永和區仁愛路往保福路
    方向行駛，並於仁愛路141巷前迴轉，迴轉至仁愛路137號前
    ，疏未注意上訴人之車牌號碼000-00號營業用大貨車車輛停
    放在仁愛路137號前，而不慎撞擊該車之車身及在旁卸貨之
    台車，致台車再撞擊上訴人，致上訴人受有右側髖部挫傷、
    右側小腿挫傷、下背和骨盆挫傷及多處擦傷傷害等事實，並
    不爭執。且被上訴人於原審及本件程序中，對於上訴人因此
    支出醫療費用4,868元，及上訴人每日薪資為2,480元均未曾
    爭執，而僅爭執上訴人因此不能工作之天數及工作損失金額
    ，是本院就此部分判斷如下：
　㈠查上訴人因本件侵權行為而受有前開傷害，除於事發當日至
    長庚醫療財團法人台北長庚紀念醫院（下稱台北長庚醫院）
    接受治療外，另於109年7月28日、8月25日亦前往台北長庚
    醫院診療，上開二日經診療後醫囑分別為「病患曾於109年7
    月28日至本院復健科門診治療，接受復健及藥物治療，建議
    不宜搬重物與休養兩週，續門診追蹤」、「病患曾於109年8
    月25日至本院復健科門診治療，接受復健及藥物治療，建議
    不宜搬重物與休養兩週，續門診追蹤」，此有台北長庚醫院
    診斷證明書2紙附卷可稽（見原審卷第15、17頁）。又上訴
    人陳述：上開二次的治療是不同時間，也是不同的診斷證明
    書，上開二次診斷中間的8月11日也有看診，只是忘記開立
    證明書而已，我確實休息至少28天，而有工作損失等語。觀
    諸上開診斷證明書開立日期，分別為109年7月28日、8月25
    日，確實非屬同一日之診斷證明書，且均記載建議修養兩週
    ，足認上訴人主張其工作損失至少有28天，金額為69,440元
    ，原審僅判決14日金額34,720元實有未洽等語，為有理由。
    從而，被上訴人抗辯上訴人未提出相關證明云云，並非可採
    。
　㈡又上訴人主張其因此支出醫療費用共計4,868元，此有台北長
    庚醫院門診費用收據6張及臺北醫學大學附設醫院醫療費用
    收據1張附卷可稽（見原審卷第29至41頁），另原審判決就
    上訴人之醫療費用部分，亦於理由三、⒈部分認上訴人之請
    求為可採，是上訴人主張原判決之主文與理由有矛盾之處，
    亦有理由。
五、綜上，上訴人上訴主張除原審判決被上訴人應給付之14日工
    作損失34,720元外，被上訴人應再給付14日之工作損失34,7
    20元及醫療費用4,868元，共計39,588元，及自起訴狀繕本
    送達翌日即110年5月19日起算至清償日止按年息百分之五計
    算之利息，為有理由，應予准許。原審就此部分為上訴人敗
    訴之判決，尚有未洽。上訴意旨指摘原判決此部分不當，求
    予廢棄改判，為有理由。爰由本院廢棄改判如主文第二項所
    示。
六、本件事證已臻明確，兩造其餘之攻擊或防禦方法及所用之證
    據，經本院斟酌後，認為均不足以影響本判決之結果，爰不
    逐一論列，附此敘明。
七、據上論結，本件本訴及反訴之上訴均為有理由，依民事訴訟
    法第436條之1第3項、第450條、第78條，判決如主文。
中　　華　　民　　國　　111 　年　　8 　　月　　10　　日
                民事第五庭    審判長法　官　高文淵
　　　　　　　　
                                    法　官　黃乃瑩
　　　　　　　　　　　　　　　　　　
                                    法　官　曹惠玲
以上正本係照原本作成。
本判決不得上訴。　　　
中　　華　　民　　國　　111 　年　　8 　　月　　10　　日
                                    書記官  董怡彤